最高法院刑事判決　　　　　　　　　　　　　　　八十六年度台上字第七四三九號
　　上訴人　台灣高等法院高雄分院檢察署檢察官
　　被　告　戊○○
　　　　　　己○○
　　　　　　乙○○
　　　　　　丙○○
　　　　　　丁○○
　　　　　　甲○○
右上訴人因被告等背信等罪案件，不服台灣高等法院高雄分院中華民國八十五年十月
二十九日第二審判決（八十五年度上訴字第八六一號，起訴案號：台灣屏東地方法院
檢察署八十二年度偵字第三五八○、五一八六號、八十三年度偵續字第五○號），提
起上訴，本院判決如左：
    主  文
原判決關於戊○○部分撤銷，發回台灣高等法院高雄分院。
其他上訴駁回。
    理  由
一撤銷發回部分
本件原判決維持第一審諭知被告戊○○部分無罪判決，駁回檢察官在第二審之上訴，
固非無見。
惟查：除刑事訴訟法有特別規定外，已受請求之事項未予判決者，其判決當然為違背
法令。又犯罪已否起訴，以起訴書所載事實為準，而不以檢察官所引法條為依據。本
件起訴書已載明「戊○○隱匿已受委任以每坪新台幣（下同）一萬元仲介賣出之事實
，再向張秀蘭表示願代其以每坪一萬五千元之價格仲介買入丁○○三人共有之前揭地
號土地，張秀蘭如數支付買價三千六百二十八萬元（每坪一萬五千元）予戊○○代付
地主，戊○○即由中扣下每坪五千元，共一千二百萬元之差價不法利得」，且第一審
檢察官於上訴書援引告訴人聲請上訴狀，其上訴理由亦指明「又縱認戊○○與告訴人
間無此委任關係，則戊○○明知出賣價格僅為每坪一萬元，竟向告訴人謊稱為一萬五
千元，使告訴人陷於錯誤如數交付，賺取不法差價達一千二百萬元，亦涉詐欺犯嫌」
等情。是檢察官對此部分雖未引刑法第三百三十九條之詐欺罪，然起訴書已明戊○
○所涉犯之詐欺事實。原審就戊○○是否涉犯詐欺罪，應否變更起訴法條論罪，恝置
不論，自有已受請求之事項未予判決之違法。上訴意旨指摘原判決此部分違法，為有
理由，應認原判決此部分有發回更審之原因。
二上訴駁回部分
按上訴書狀應述上訴之理由，其未述者，得於提起上訴後十日內補提理由書於原
審法院。惟其補提之上訴理由書，如僅就一部分被告述理由，則關於他部分被告之
上訴，仍具有刑事訴訟法第三百八十二條第一項之情形，應依同法第三百九十五條後
段為駁回之判決。本件檢察官雖於民國八十五年十二月二十七日補提上訴理由書，但
其補提之理由書，並未述關於被告己○○、乙○○、丙○○、丁○○、甲○○之上
訴理由，迄今逾期已久，於本院未判決前仍未提出，依上開說明，此部分上訴自非合
法，應予駁回。又本件戊○○、乙○○、己○○背信部分雖係刑事訴訟法第三百七十
六條第五款所列之案件，惟於修正刑事訴訟法施行前，原得上訴於第三審法院，且已
繫屬於法院，依刑事訴訟法施行法第五條第一項規定，仍應依施行前之法定程序終結
之，附此明。
據上論結，應依刑事訴訟法第三百九十五條後段、第三百九十七條、第四百零一條，
判決如主文。
中      華      民      國    八十六    年    十二      月     十八     日
                              最高法院刑事第五庭
                                  審判長法官  陳  錫  奎
                                        法官  洪  清  江
                                        法官  吳  昭  瑩
                                        法官  吳  昆  仁
                                        法官  李  伯  道
      右正本證明與原本無異
                                              書  記  官
中      華      民      國    八十六    年     十二     月    二十四    日
